臺灣臺北地方法院民事簡易判決
111年度勞簡字第121號
原      告  陳崎娟
訴訟代理人  陳豪杉律師
被      告  依業達國際有限公司

法定代理人  顏駿羽

上列當事人間請求給付工資等事件，本院於民國111年8月22日言
詞辯論終結，判決如下：
    主  文
一、被告應給付原告新臺幣壹拾伍萬玖仟肆佰玖拾柒元，及自民
    國一一一年八月十一日起至清償日止，按年息百分之五計算
    之利息。
二、被告應提繳新臺幣柒萬叁仟伍佰壹拾玖元至原告之勞工退休
    金個人專戶。
三、本判決第一項、第二項得為假執行；但被告分別以新臺幣壹
    拾伍萬玖仟肆佰玖拾柒元、柒萬叁仟伍佰壹拾玖元為原告預
    供擔保，各得免為假執行。
四、訴訟費用由被告負擔。
    事實及理由
壹、程序部分：
一、按訴狀送達後，原告不得將原訴變更或追加他訴，但請求之
    基礎事實同一、擴張或減縮應受判決事項之聲明者，不在此
    限，民事訴訟法第255條第1項第2款、第3款定有明文。本件
    原告起訴時，請求被告給付新臺幣（下同）15萬8664元（含
    工資7萬6080元、資遣費8萬2584元），及自起訴狀繕本送達
    翌日起至清償日止，按年息百分之5計算之利息，並提繳7萬
    3400元至原告之勞工退休金個人專戶；嗣於民國111年5月25
    日以民事陳報暨更正狀變更聲明第2項為被告應提繳7萬3519
    元至原告之勞工退休金個人專戶，其餘聲明不變；復於同年
    8月10日以民事準備書㈠狀變更聲明第1項為請求被告給付15
    萬9497元（含工資7萬6080元、資遣費8萬3417元），其餘聲
    明不變；核原告擴張並變更應受判決事項之聲明，其請求之
    基礎事實同一，揆諸前揭規定，均應准許。
二、被告經合法通知，未於言詞辯論期日到場，核無民事訴訟法
    第386條所列各款情形，依民事訴訟法第385條第1項前段規
    定，爰依原告之聲請，由其一造辯論而為判決。　　
貳、實體部分：
一、原告起訴主張經審理後略以：原告自107年10月8日起受僱於
    被告，擔任營業部副理，約定每月工資即平均工資為6萬元
    （含本薪5萬5920元、伙食津貼2080元、全勤獎金2000元） 
    ，詎被告僅給付原告110年5、6月份之半數工資，且有長期
    勞工退休金提繳不足之情事，嗣被告於110年7月8日依勞動
    基準法（下稱勞基法）第11條第5款規定自同年月18日起終
    止兩造間勞動契約。原告於110年8月13日向臺北市政府勞動
    局申請勞資爭議調解，於同年9月8日進行調解，因被告未出
    席致調解不成立，迄今被告尚積欠原告自110年5月1日起至
    同年7月8日之工資共7萬6080元、資遣費8萬3417元，合計15
    萬9497元未給付，且被告於原告任職期間未按月為原告提繳
    足額之勞工退休金，被告應補提繳勞工退休金差額7萬3519
    元至原告之勞工退休金個人專戶，爰依勞基法第11條第5款 
    、第17條、勞工退休金條例（下稱勞退條例）第12條、第31
    條等規定及兩造間勞動契約之法律關係提起本件訴訟。並聲
    明：請求判決如主文第1項、第2項所示。
二、被告經合法通知未於言詞辯論期日到場，亦未提出任何書狀
    作任何聲明或陳述。
三、本院之判斷：
　㈠原告主張之事實，業據其提出勞工保險異動查詢、薪資明細
    表、勞工退休金個人專戶資料、臺北市政府勞動局勞資爭議
    調解紀錄、原告薪資轉帳帳戶之存摺封面及交易明細、非自
    願離職證明書等件影本為證，而被告雖受合法通知，惟未於
    言詞辯論期日到場爭執，復未提出書狀答辯，綜合上開事證
     ，堪信原告主張之事實為真正。
　㈡原告請求給付部分：
　⒈工資部分：被告僅給付原告110年5月份、6月份之工資各2萬7
    960元（實際給付金額尚有扣除勞健保自負額），且未給付
    原告110年7月1日至同年月18日之工資等節，有原告之薪資
    轉帳帳戶交易明細在卷可佐，故被告尚應給付原告之工資為
    10萬80元【＝3萬2040元（6萬元－2萬7960元）×2＋3萬6000元
    （6萬元÷30日×18日）】，惟原告僅請求被告給付7萬6080元
    自屬有據。
　⒉資遣費部分：按勞工適用本條例之退休金制度者，適用本條
    例後之工作年資，於勞動契約依勞基法第11條、第13條但書
     、第14條及第20條或職業災害勞工保護法第23條、第24條
    規定終止時，其資遣費由雇主按其工作年資，每滿一年發給
    2分之1個月之平均工資，未滿一年者，以比例計給；最高以
    發給6個月平均工資為限，不適用勞基法第17條之規定，勞
    退條例第12條第1項定有明文。查原告自107年10月8日起至1
    10年7月18日止受僱於被告，工作年資為2年9月11日，而原
    告之平均工資為6萬元，依此計算其資遣費為8萬3417元（元
    以下四捨五入），故原告請求被告給付8萬3417元實屬有據 
    。
　⒊補提繳勞工退休金部分：兩造約定原告之每月工資為6萬元 
    ，依勞動部勞工退休金月提繳分級表所示，於原告任職期間
    被告應提繳至原告勞工退休金個人專戶之勞工退休金金額應
    為每月3648元；又原告於107年10月8日任職，該月被告應提
    繳勞工退休金金額為2797元（＝3648元÷30日×23日，元以下
    四捨五入），而原告於110年7月18日離職，該月被告應提繳
    勞工退休金金額為2189元（＝3648元÷30日×18日，元以下四
    捨五入），是被告於原告任職期間應提繳原告之勞工退休金
    金額應為12萬1722元（＝2797元＋3648元×32月＋2189元） ，
    然被告僅提繳4萬6984元一情，有原告之勞工退休金個人專
    戶資料可考，故被告應補提繳原告之勞工退休金金額為7萬4
    738元，惟原告僅請求被告補提繳7萬3519元核屬有據，應予
    准許。
  ㈢再按給付有確定期限者，債務人自期限屆滿時起，負遲延責
    任。給付無確定期限者，債務人於債權人得請求給付時，經
    其催告而未為給付，自受催告時起，負遲延責任；其經債權
    人起訴而送達訴狀，與催告有同一之效力；又遲延之債務，
    以支付金錢為標的者，債權人得請求依法定利率計算之遲延
    利息，但約定利率較高者，仍從其約定利率；應付利息之債
    務，其利率未經約定，亦無法律可據者，週年利率為百分之
    五，民法第229條第1項、第2項、第233條第1項、第203條分
    別定有明文。而依勞退條例第12條第2項規定，被告應於勞
    動契約終止後30日內發給資遣費。被告係於111年8月10日收
    受起訴狀繕本，有本院公示送達公告可參（應受送達之被告
    及其法定代理人因送達不到，起訴狀繕本係經國內公示送達
     ，於111年7月21日經登載於司法院網站，經20日即同年8月
    10日發生送達之效力），則原告請求被告給付自111年8月11
    日起至清償日止，按年息百分之5計算之遲延利息自應准許 
    。
四、綜上所述，原告依勞基法第11條第5款、第17條、勞退條例
    第12條、第31條等規定及兩造間勞動契約之法律關係，請求
    被告給付15萬9497元及自111年8月11日起至清償日止，按年
    息百分之5計算之利息，並提繳7萬3519元至原告之勞工退休
    金個人專戶，均有理由，應予准許。
五、再按法院就勞工之給付請求，為雇主敗訴之判決時，應依職
    權宣告假執行。前項情形，法院應同時宣告雇主得供擔保或
    將請求標的物提存而免為假執行，勞動事件法第44條第1項 
    、第2項定有明文。本判決主文第1項、第2項既均屬就勞工
    之給付請求，為雇主敗訴之判決，依勞動事件法第44條第1
    項、第2項規定就本判決主文第1項、第2項均應依職權宣告
    假執行，並同時宣告被告提供相當擔保金額後，得免為假執
    行。
六、訴訟費用負擔之依據：民事訴訟法第78條。
中　　華　　民　　國　　111 　年　　9 　　月　　14　　日
                    勞動法庭  法  官  翁偉玲 
以上正本係照原本作成。
如不服本判決，應於判決送達後20日之不變期間內，向本院提出
上訴狀。如委任律師提起上訴者，應一併繳納上訴審裁判費。
中　　華　　民　　國　　111 　年　　9 　　月　　14　　日
                              書記官　王曉雁